臺灣宜蘭地方法院刑事判決　　　　　　　93年度簡上字第34號
　　上　訴　人　臺灣宜蘭地方法院檢察署檢察官
　　被　　　告　丁○○　男　3.
上上訴人因被告所犯傷害案件，不服本院簡易庭九十三年宜簡字
第一一四號，中華民國九十三年五月十三日第一審簡易判決（聲
請簡易處刑案號：臺灣宜蘭地方法院檢察署九十三年度偵字第六
四六號）提起上訴，本院管轄第二審合議庭判決如下：
    主  文
上訴駁回。
    事  實
一、丁○○與甲○○原為夫妻，係家庭暴力防治法所稱之家庭成
    員（迄至民國九十三年一月三十日始辦理離婚登記），平日
    感情不睦，時因照顧小孩問題屢起爭執。九十三年九月二十
    九日二十二時許，丁○○因不滿甲○○晚歸而在其等位於宜
    蘭縣壯圍鄉○○路三三八號住處房間內，基於傷害之犯意，
    持吹風機擊打甲○○，並對甲○○拳打腳踢，造成甲○○受
    有右前臂、雙臂、左大腿、右小腿等多處瘀傷，右大腳趾擦
    傷、頭部外傷等傷害。
二、案經甲○○訴由宜蘭縣警察局礁溪分局報告臺灣宜蘭地方法
    院檢察署檢察官聲請簡易判決處刑。
    理  由
一、訊據被告丁○○自警詢至偵審中皆矢口否認有何動手毆打告
    訴人甲○○成傷之犯行，辯稱：事發當日甲○○並未返家；
    且甲○○於婚前即常有不明原因造成之瘀傷與割腕紀錄，亦
    患有憂鬱症，其不知甲○○所受傷勢如何造成。惟查：
  (一)告訴人於九十三年九月三十日凌晨四時四十五分許，即至宜
    蘭縣警察局羅東分局成功派出所報案指訴被告丁○○傷害之
    行為，並前往羅東聖母醫院驗傷等情，有宜蘭縣警察局羅東
    分局成功派出所受理刑事案件報案三聯單、受理各類案件紀
    錄表及羅東聖母醫院診斷證明書各一份存卷可稽。又觀諸卷
    附羅東聖母醫院診斷證明書可知，告訴人所受傷勢涵蓋右前
    臂、左大腿、右小腿、右大腳指與頭部等身體各處，是衡諸
    一般日常生活之經驗法則及論理法則，苟告訴人係自殘身體
    藉此設詞誣陷被告，僅造成身體些微傷害即為已足，要無自
    殘身體各部位後，再於深夜凌晨時分至警局報案處理並驗傷
    提出告訴之必要。準此以觀，即徵告訴人甲○○自警詢至偵
    審中到庭指訴情節，應非虛言，要可採憑。
　(二)被告丁○○雖持：甲○○於事發當日晚間並未返家等語置辯
    ，經核雖與證人即被告之母乙○○○、被告之兄丙○○於本
    院審理時到庭結證：事發當天二十時許至二十一時許，其等
    二人同在宜蘭縣五結鄉○○路三三八號一樓看電視，並未遇
    見甲○○返家等語大致契合；且證人乙○○○及丙○○亦皆
    結證稱：乙○○○與丁○○、甲○○同住宜蘭縣壯圍鄉○○
    路三三八號，房間在樓下，丁○○與甲○○之房間均在樓上
    但未同房，丙○○則住隔壁（宜蘭縣五結鄉○○路三三七號
    ）；事發當晚其等二人均未聽聞丁○○與甲○○發生爭吵抑
    或打鬧聲響等語綦詳。然：
  1.證人乙○○○重聽，需提高音量始可聽清楚，且其在樓下房
    內，若位於樓上之被告房門關上，便無法聽聞該房間內之談
    話聲響等情，業據證人乙○○○當庭自承屬實。從而，以證
    人乙○○○本身之重聽，佐以其房間和樓上被告房間之相對
    位置與距離，及證人丙○○隔牆而居等客觀情狀，皆難單以
    證人乙○○○與丙○○於事發當晚並未聽聞任何爭吵抑或打
    鬧聲響之證詞，逕予認定告訴人甲○○於九十三年九月二十
    九日晚間並未返家之有力證據。況證人乙○○○與丙○○分
    屬被告丁○○之母及兄長，其等二人所為之證言，證據力本
    即薄弱，是難單憑其等二人之針對事發當日所為之片段證言
    ，即予論定被告所辯屬實。
  2.證人乙○○○所證：丁○○與甲○○並未同房，小孩與丁○○同睡一房等語，經核要與被告丁○○供述：平日小孩係與
    甲○○同住一房，其均在哄騙小孩入睡後，方至隔壁房間睡
    覺等語相互矛盾，亦難謂證人乙○○○所為之證言係與真實
    相符而可採信。再者，綜依被告所執前開辯解，益徵告訴人
    甲○○於事發當日並非徹夜未歸。蓋被告丁○○與告訴人甲○○之子當時甫滿周歲，衡諸常情實無放任周歲之子獨處一
    室，身為人父之被告卻單獨在隔壁房間入睡之理。換言之，
    以被告自承：其平日均在哄騙小孩入睡後，方至隔壁睡覺等
    語，可見被告業已知悉告訴人僅係晚歸而非徹夜不歸，始放
    心在哄騙其子入睡後，仍將周歲之子留在告訴人甲○○房內
    ，若夜半其子驚醒抑或需再安撫、照料之時，即由告訴人甲○○處理甚明。被告空言辯稱：甲○○時常徹夜不歸，事發
    當晚亦未返家等語，實無可採。另告訴人甲○○曾於八十四
    年七月十日至財團法人羅許基金會羅東博愛醫院主訴因家暴
    而受有兩側上肢瘀血之傷害，八十七年八月二十三日則係因
    車禍事故至該院急診，九十年二月一日起至九十二年時二月
    二十四日止，則至該院精神科、身心科及神經內科就診，診
    斷為「感情性精神疾病」等情，亦經該院以九十三年九月二
    十四日（九十三）羅博醫字第０九０一九五號函附中文病情
    說明暨病歷影本存卷可按，亦徵被告推託告訴人所受傷害係
    因告訴人以往即常有不明原因造成之瘀傷與割腕紀錄，更患
    有憂鬱症之影響辯解，顯非核與實情相符，其推諉卸責予告
    訴人以圖避究，亦無可信。
  (三)總上所陳，本件應係肇因於告訴人甲○○較常晚歸之故，導
    致被告丁○○心生不滿，方於事發當日因口角爭執後憤而動
    手毆傷告訴人之事證已臻明確，被告所辯各語皆無可採，其
    犯行堪可認定，應予依法論科。
二、核被告丁○○之所為，係犯刑法第二百七十七條第一項之傷
    害罪。次查被告與告訴人甲○○於本件事發時仍為配偶關係
    ，屬家庭暴力防治法第三條第一款所稱之家庭成員，是其對
    家庭成員間故意實施家庭暴力行為而成立上開刑法上之罪名
    ，自屬家庭暴力防治法第二條第二項所稱之家庭暴力罪。原
    審依刑事訴訟法第四百四十九條第一項前段、第四百五十四
    條第二項、刑法第二百七十七條第一項、第四十一條第一項
    前段、罰金罰鍰提高標準條例第一條前段、第二條之規定，
    以簡易判決判處被告丁○○拘役三十日，如易科罰金以三百
    元折算一日，認事用法，均無不合，量刑亦屬妥適。告訴人
    仍認原審對被告丁○○量刑過輕而請檢察官提起上訴，並無
    理由，應予駁回。至被告丁○○持以毆傷告訴人甲○○之吹
    風機，乃被告胞姐所有之物，此據被告到庭供陳明確，是非
    被告所有供犯罪所用之物，爰不併予諭知沒收，特此敘明。
據上論斷，應依刑事訴訟法第四百五十五條之一第一項、第三項
、第三百六十八條，判決如主文。
本案經檢察官賴慶祥到庭執行職務
中　　華　　民　　國　　94　　年　　1 　　月　　25　　日
                        臺灣宜蘭地方法院刑事第三庭
                            審判長法  官  黃  永  勝
                                  法  官  林  楨  森
                                  法  官  陳  嘉  年
以上本證明與原本無異。
不得上訴。
                                  書記官  詹  玉  惠
中　　華　　民　　國　　94　　年　　1 　　月　　27　　日
